【裁判字號】    97,訴,221
【裁判日期】    970328
【裁判案由】    毒品危害防制條例
【裁判全文】
臺灣高雄地方法院刑事判決               97年度訴字第221號
公  訴  人  臺灣高雄地方法院檢察署檢察官
被      告  甲○○
                    （現因另案於高雄第二監獄執行中）
上列被告因違反毒品危害防制條例案件，經檢察官提起公訴（96
年度毒偵字第10687 號），被告於本院準備程序中為有罪陳述，
經聽取當事人意見，合議庭裁定由受命法官依簡式審判程序獨任
審理，本院判決如下：
    主  文
甲○○施用第一級毒品，處有期徒刑捌月；減為有期徒刑肆月，
如易科罰金，以新臺幣壹仟元折算壹日。
    事  實
一、甲○○前於民國94年間因施用毒品案件，經本院以94年度毒
    聲字第3026號裁定送觀察、勒戒後，因認無繼續施用毒品傾
    向，於95年3 月13日觀察、勒戒執行完畢釋放，為臺灣高雄
    地方法院檢察署於以95年度毒偵緝字第79號為不起訴處分。
二、詎甲○○仍未戒除毒癮，明知海洛因業經公告列為毒品危害
    防治條例第2 條第2 項第1 款第一級毒品，不得非法持有、
    施用，竟猶不知戒絕悔改，於上開觀察勒戒執行完畢釋放後
    之5 年內，基於施用第一級毒品海洛因之犯意，於96年3 月
    2 日15時45分許為警採尿前2 、3 天晚上10點或11點多，在
    高雄縣鳳山市○○○路85之4 號住處，以將海洛因摻水置入
    針筒注射手臂之方式，施用第一級毒品海洛因1 次。嗣因甲
    ○○為列管毒品人口，經警於96年3 月2 日14時40分許，通
    知到警局經其同意採尿送驗，經檢驗結果呈嗎啡陽性反應，
    始悉上情。
三、案經高雄縣政府警察局鳳山分局報請臺灣高雄地方法院檢察
    署檢察官偵查起訴。
    理  由
一、本件被告甲○○所犯毒品危害防制條例第10條第1 項施用第
    一級毒品罪，係死刑、無期徒刑、最輕本刑為3 年以上有期
    徒刑以外之罪，其於準備程序中就前揭被訴事實為有罪之陳
    述，經依法告知簡式審判程序之旨，並聽取公訴人及被告之
    意見後，本院認無不得或不宜改依簡式審判程序進行之情形
    ，爰依刑事訴訟法第273 條之1 第1 項規定，裁定本件由受
    命法官獨任進行簡式審判程序，合先敘明。
二、訊據被告對於上揭施用第一級毒品海洛因1 次之事實，於本
    院審理時坦承不諱（見本院卷第37、47頁），而被告於96年
    3 月2 日為警採集之尿液，經以酵素免疫法〈EIA 〉及氣相
    層析質譜儀法〈GC/MS 〉方法檢驗結果，呈海洛因代謝後之
    可待因及嗎啡陽性反應，此有正修科技大學超微量研究科技
    中心96年3 月21日報告編號R00-0000-000號檢驗報告及高雄
    縣政府警察局鳳山分局列管毒品人口尿液檢體採集送驗紀錄
    表各1 份附卷可稽（見偵卷第6 、7 頁）。足徵被告前開施
    用第一級毒品海洛因1 次之自白核與事實相符，自可採為認
    定事實之證據。查被告既曾有如事實欄一所示之於觀察勒戒
    執行完畢後，5 年內再犯本件施用第一級毒品之罪，並有臺
    灣高等法院被告前案紀錄表1 份附卷可稽（見本院卷第9 頁
    至第14頁），事證明確，從而，本件被告施用第一級毒品犯
    行，洵堪認定，自應依法論科。
三、按海洛因係屬毒品危害防制條例第2 條第2 項第1 款所稱之
    第一級毒品，依法不得非法持有、施用。被告竟持之以施用
    ，核被告所為係觸犯毒品危害防制條例第10條第1 項之施用
    第一級毒品之罪。其施用第一級海洛因毒品前後持有該毒品
    之低度行為，應為其施用之高度行為所吸收，不另論罪。爰
    審酌被告前有因施用第一級毒品案件，經本院以95年度訴字
    第2739號、96年度訴字第4558號、台灣高等法院高雄分院96
    年度上訴字第2014號判決，分別判處有期徒刑6 月（減刑為
    3 月）、8 月（減刑為4 月）、7 月（減刑為3 月15日）等
    施用毒品前科（未構成累犯），此有上開臺灣高等法院被告
    前案紀錄表1 份附卷可稽，並經觀察勒戒程序執行完畢後，
    仍未能徹底戒絕吸毒惡習，痛改前非，再犯本件施用毒品犯
    行，顯見戒毒之意志不堅，惟念其犯後坦承犯行，態度良好
    ，且施用毒品乃屬自戕行為，尚未害及他人及犯罪動機、目
    的、手段等一切情狀，量處如主文所示之刑，以資懲儆。又
    因其犯罪時間在中華民國96年4 月24日以前，所犯非屬中華
    民國96年罪犯減刑條例規定第3 條所列不予減刑之罪，合於
    減刑條件，併同時諭知其宣告刑，及減得之刑暨其易科罰金
    之折算標準。
據上論斷，應依刑事訴訟法第273 條之1 第1 項、第284 條之1
、第299 條第1 項前段，毒品危害防制條例第10條第1 項，刑法
第11條前段、第41條第1 項前段，中華民國96年罪犯減刑條例第
2 條第1 項第3 款、第7 條第1 項、第2 項、第9 條，判決如主
文。
本案經檢察官乙○○到庭執行職務。
中    華    民    國    97    年    3     月    28    日
                  刑事第十七庭  法  官  林建鼎
以上正本證明與原本無異。
如不服本判決應於收受本判決後10日內向本院提出上訴書狀，並
應敘述具體理由，如未敘述上訴理由者，應於上訴期間屆滿後20
日內補提理由書狀於本院（均須按他造當事人之人數附繕本）「
切勿逕送上級法院」。
中    華    民    國    97    年    3     月    28    日
                                書記官  林秀敏
附錄論罪科刑法條：
毒品危害防制條例第10條
施用第一級毒品者，處 6 月以上 5 年以下有期徒刑。


司法院資訊處製作；財團法人民間司法改革基金會備份。
